臺灣高等法院高雄分院民事裁定　九十一年度家抗字第四七號
　　抗　告　人　甲○○
右抗告人就被繼承人乙○○之遺產，聲請准予繼承事件，抗告人對於台灣高雄地方法
院中華民國九十一年四月十八日所為裁定提起抗告，本院裁定如左：
    主    文
抗告駁回
抗告程序費用由抗告人負擔。
    理    由
一、按在大陸地區製作之文書，經行政院設立或指定之機構或委託之民間團體驗證者
    ，推定為真正，其實質上證據力，由法院或主管機關認定，臺灣地區與大陸區人
    民關係條例第七條、同條例施行細則第八條第一項定有明文。
三、抗告人主張其為被繼承人乙○○之弟，對乙○○之遺產有繼承權云云，固據其提
    出乙○○死亡時之戶籍謄本、繼承系統表、親屬關係公證書、委託書各一件為證
    ，惟上開戶籍謄本上並無抗告人係乙○○之弟之記載，而繼承系統表係抗告人之
    代理人代理抗告人所書寫，自難認繼承系統表記載之內容即為真實，而經財團法
    人海峽交流基金會驗證之親屬關係公證書、委託書之文書形式上可推定其為真正
    ，然該等文書內容所欲證明之事實，法院仍得予以實質審查。經查，由國防部陸
    軍總部所保管之乙○○軍籍卡，載明其家屬有「父方珍、母何氏、兄振泰」；高
    雄市後備司令部之乙○○兵籍表，載明其家屬為「父方珍、母何氏、兄振泰」，
    乙○○係民國十八年六月十五日生，於三十七年十月一日服役等情，有軍籍卡、
    兵籍表可稽（原法院卷四八至五一頁），是乙○○於三十七年服役時，約為十九
    歲，已有足夠之智識填寫其家屬資料，而抗告人自載係西元一九三八年六月二十
    五日出生，於乙○○入役時已年約十歲，若抗告人為乙○○之弟，乙○○填載其
    家屬資料，應無獨漏抗告人之理，再參以抗告人所提出之前開親屬關係公證書上
    記載乙○○之親屬為「父潘方珍、母何氏、弟甲○○」，並無乙○○之兄之記載
    ，則經此公證之親屬關係公證書、委託書所載抗告人為乙○○之弟云云，尚難信
    為真。從而，原法院認抗告人所提出之資料尚不足已證明其確為乙○○之弟，而
    駁回抗告人對乙○○遺產繼承之聲請，經核於法並無違誤。又抗告人於九十一年
    四月二十九日未附任何抗告理由提起抗告，經本院通知抗告人補正，抗告人於九
    十一年五月二十四日收受該通知，有送達證書可稽，其雖於九十一年五月二十七
    日具狀表示將俟海基會驗證後補正云云，惟自其提出抗告迄今已將近八十日，仍
    未說明其抗告理由，本院無從審酌，其抗告為無理由，應予駁回。
四、依非訟事件法第二十八條，民事訴訟法第四百九十二條、第九十五條、第七十八
    條裁定如主文。
中　　　華　　　民　　　國　　九十一　　年　　　七　　　月　　　十六　　日
                                      臺灣高等法院高雄分院民事第二庭
~B1審判長法官　簡色嬌
~B2法　　　官　林紀元
~B3法　　　官　陳真真
右正本係照原本作成。
不得再抗告。
~B法院書記官　黃琳群
中　　　華　　　民　　　國　　九十一　　年　　　七　　　月　　　十七　　日
